



ACERCA DE MÍ

Médico con pasión por la medicina basada en evidencia y el compromiso de brindar atención de calidad a los pacientes. Poseo conocimientos en investigación clínica. Soy proactiva, comprometida y tengo excelentes habilidades de comunicación tanto con los pacientes como con los colegas.



CONTACTO

• Teléfono: 954778053

• Correo: olenkafz@gmail.com

• Dirección: Av. Catalino 330 Barranco

• Permiso de conducir: A1

Disponibilidad para viajar

EDUCACIÓN

UNIVERSIDAD CIENTÍFICA DEL SUR

Maestría en Epidemiología Clínica y Bioestadística

12/2022 - Actualidad

UNIVERSIDAD NACIONAL "SAN LUIS GONZAGA"

Dipl. Salud Ocupacional y Seguridad en el Trabajo, 2023



CMP: 101747 / RNA: A11790



EXPERIENCIA LABORAL

MEDICO SERUMS

PUESTO DE SALUD JERUSALEN Octubre 2024 - actualidad (Horario flexible)

- Realizar las evaluaciones médicas, diagnósticos, planes de trabajo, prescripciones, solicitudes de exámenes y procedimientos médicos con prontitud y eficacia.
- Utilizar y prescribir los medicamentos, materiales médicos e insumos con criterios de racionalidad y costo efectividad.
- Registrar oportunamente y con diligencia los datos relacionados a la atención de los pacientes, formatos de consentimiento informado y realización de procedimientos.
- Realizar referencias oportunamente mediante el registro en el sistema REFCON.

MÉDICO AUDITOR AUNA

Mayo 2024 - Septiembre 2024

- Revisar la historia clínica y verificar que los servicios prestados al paciente, sean pertinentes y con un registro oportuno independientemente del tipo del paciente.
- Revisar la pertinencia y oportunidad del acto médico de los expedientes hospitalarios, ambulatorios y de emergencia antes de enviarlos a la compañía de seguros.
- Verificar las imputaciones de los expedientes hospitalarios, para validar si el ítem es considerado como un gasto no cubierto por la compañía de seguro.
- Revisar y levantar las observaciones de los expedientes devueltos por las compañías de seguro.
- Apoyar al área de Liquidación y Facturación para la revisión del expediente al momento del alta.



UNIVERSIDAD PRIVADA DE TACNA

Dipl. Auditoría Médica - RNA: A11790 2022 - 2023

UNIVERSIDAD PRIVADA SAN JUAN BAUTISTA

Título en Medicina Humana 2023



2023: Curso Vigilancia de Salud del Trabajador y Pruebas Funcionales En Salud Ocupacional - UPCH.

2023: Curso Soporte Básico de Vida (BLS) y Manejo Básico de Vía Aérea y Ventilación **UPCH.**

2018: Curso de Primeros Auxilios enCentro de Entrenamiento InternacionalUPCH - AHA (American HeartAssociation).



IDIOMAS

ESPAÑOL Nativo
PORTUGUÉS Nivel alto
INGLÉS Nivel medio



2024

Evaluaciones Tecnologicas en Salud - **IECS.**

Revisiones Sistemáticas y Meta-análisis-**EVISALUD.**

2023

Introducción a la Investigación Ambiental-**UPCH.**

Especialista en SPSS Aplicado a la investigación- **Universidad Continental.**

 Coordinar con Admisión y área de presupuestos para el levantamiento de las cartas de garantía observadas y/o rechazadas.

MÉDICO AUDITOR

HOSPITAL REGIONAL DOCENTE DE CAJAMARCA, Dic 2023 - Abril 2024

- Gestionar problemas administrativos y/o asistenciales que generen las referencias y/o contrarreferencias.
- Gestionar la referencia del usuario, basándose en las normativas en función de la capacidad resolutiva del establecimiento de acuerdo a su nivel de complejidad.
- Auditoria de los procesos de atención de los pacientes beneficiarios de seguros de salud (SIS) en los servicios de Hospitalización, Emergencia y Consultorio externo.
- Monitorear control de calidad a los expedientes de las prestaciones que se brindan en los servicios de Hospitalización, Emergencia y Consultorio externo.
- Levantamiento de observaciones realizadas por evaluación presencial: de acuerdo a proceso.

MÉDICO SALUD OCUPACIONAL MEDVIDA, 13 al 25 Nov 2023.

- Realizar exámenes médicos iniciales para evaluar la salud general de los empleados, incluyendo revisión de antecedentes médicos y evaluación física.
- Realizar pruebas médicas específicas relacionadas con el trabajo y el entorno laboral para detectar posibles riesgos ocupacionales.
- Proporcionar orientación y educación a los trabajadores sobre los riesgos laborales, medidas de prevención, ergonomía, uso adecuado de equipo de protección, entre otros.

MÉDICO GENERAL CENTRO DE RESONANCIA MAGNETICA, Jun - Oct 2023.

- Realizar entrevistas detalladas a los pacientes para recopilar información médica relevante, incluyendo antecedentes médicos y cualquier contraindicación.
- Resolución de dudas y preocupaciones del paciente relacionadas con el procedimiento de resonancia magnética (RMN).
- Determinación de la idoneidad del paciente para recibir contraste, considerando factores médicos y alergias.
- Asistir al paciente en caso de que ocurran intercurrencias médicas durante la RMN.



2023

Responsible Conduct of Research-UCSUR.

Introducción al análisis de datos con R y Epidemiología básica para instituciones de salud- **Universidad de Chile.**

2022

Revisiones Sistemáticas y Meta-análisis-ADIECS.

Utilización de RWE en Evaluación de Tecnologías Sanitarias: aspectos regulatorios y de cobertura- IECS. Redacción y Publicación de Artículos Científicos Biomédicos- EVISALUD.

2021

Redacción Científica- **REDECS.**Búsqueda y Lectura Crítica de Ensayos
Clínicos Aleatorizados y Revisiones
Sistemáticas- **EVISALUD.**

2020

Redacción Científica- **UPCH.** Produção Científica- **UFMA IFMSA BRAZIL.** Conducting an intervention review- **COCHRANE.**

Investigación Biomédica Aplicada-CPEDEC ASCEMCOL.

Redacción Científica, Elaboración de Protocolos de Investigación en Salud-INS.

Acceso y Uso de la Información Científica en Salud- **OPS.**

2019

ICH Good Clinical Practice E6, Research Ethics– **The Global Health Network.**

2018

Conducta Responsable en Investigación CRI/QUIPU- **UPCH.**

MÉDICO ASISTENCIAL CENTRO MÉDICO DE SURQUILLO, May - Oct 2023.

- Responsable de la aprobación y emisión de Carnet de Sanidad, garantizando que los pacientes cumplan con los requisitos médicos necesarios para actividades laborales.
- Diagnóstico, tratamiento y seguimiento de pacientes con resultados positivos para enfermedades de transmisión sexual (ETS).
- Brindar charlas educativas sobre control y prevención de ETS a pacientes con o sin diagnóstico positivo.
- Consultas médicas a pacientes con una variedad de afecciones médicas, proporcionando diagnóstico, tratamiento, asesoramiento y evaluación regular para monitorear su progreso médico y ajustar los tratamientos según sea necesario.



EXPERIENCIA PRE PROFESIONAL

Internado Médico

Hospital Militar Central, Jun 2021 - Mar 2022.

Intercambio profesional

 Servicio de Gastroenterología y Transplante Hepático

Hospital Santa Isabel Blumenau, Santa Catarina Brasil, Ene- Feb 2020.

 Servicio de Cirugía General
 Hospital General Dr. Santiago Ramón y Cajal, Durango México, Ene- Feb 2019.



EXPERIENCIA EN INVESTIGACIÓN

- Herrera-Añazco P, Toro-Huamanchumo CJ, Nuñez-Tarazona W, Farfán-Zapata O. Asociación entre el antecedente de comorbilidades y el uso de medicina alternativa y complementaria para prevenir la COVID-19. Rev. Cuerpo Med. DOI: https://doi.org/10.35434/rcmhnaaa.2024.171.2046
- Cámara-Reyes RR, Obregón- Gavilán D, Farfan-Zapata O. Utilidad de los Sistemas de información geográfica en investigaciones publicadas sobre la COVID-19. Revista Medica Herediana. DOI: https://doi.org/10.20453/rmh.v32i3.4064
- Christian R. Mejía, Olenka Farfan-Zapata, et al.
 Depresión, ansiedad y estrés asociados al insomnio
 en cadetes de la milicia peruana durante la
 pandemia. Revista Cubana de Medicina Militar (Q4).
 https://revmedmilitar.sld.cu/index.php/mil/article/view/3125